【裁判字號】    89,易,1899
【裁判日期】    890801
【裁判案由】    贓物等
【裁判全文】
臺灣高雄地方法院刑事判決                        八十九年度易字第一八九九號
    公  訴  人  臺灣高雄地方法院檢察署檢察官
    被      告  丙○○
    被      告  乙○○
右列被告因贓物等案件，經檢察官提起公訴（八十九年度偵字第一二四０號），本院
判決如左：
    主  文
丙○○、乙○○均無罪。
    理  由
一、公訴意旨如起訴書所載（如附件）。
二、按犯罪事實應依證據認定之，無證據不得推定其犯罪事實；又不能證明被告犯罪
    者，應諭知無罪之判決，刑事訴訟法第一百五十四條、第三百零一條第一項分別
    定有明文。本件公訴人認被告丙○○涉犯刑法第三百二十條第一項之竊盜罪嫌、
    被告乙○○涉犯刑法第三百四十九條第二項之故買贓物罪嫌，無非係以被告丙○○之供述、被害人甲○○之指訴，及被告乙○○明知其向丙○○購買之機車並未
    懸掛車牌，復無任何來源證明為其論據。訊據被告丙○○、乙○○均堅決否認犯
    行，被告丙○○辯稱：該機車放在水溝旁已經幾個月了，沒掛車牌，我認為是他
    人丟棄之機車，我看該機車外殼還不錯，所以才牽去修理，當作交通工具，後來
    購買機車，才把那部機車交給乙○○使用，收取新台幣（下同）二千元修理費，
    我完全不知道該機車是贓車等語。被告乙○○則辯稱：我不知道該機車是贓車，
    因我與丙○○是好朋友，他機車是要給我騎用，但要我付二千元之修理費，丙○○有告訴我說機車是他撿回來整理的等語。
三、經查：
  （一）引擎號碼SA25AY-107047號、汽缸容量124CC黑色光陽機車係被害人甲○○於
        八十八年八月九日上午七時許，在高雄縣林園鄉○○村○○○路十八號前失
        竊之事實，業據被害人甲○○於警訊時指述甚詳，並有其領回機車所出具之
        贓物認領保管收據及車輛竊盜詳細資料畫面附警卷可稽，是該機車確屬贓物
        之事實固堪認定。惟上開機車是於八十八年十一月十一日，在高雄縣林園鄉
        ○○○路群武鋼構牆壁旁由被告丙○○請案外人王啟全幫忙，共同由山溝裡
        抬起，當時該機車不能騎用，也沒有車牌，很破爛、髒亂，機車殼有壞掉等
        情，業據證人王啟全到院結證在卷，核與被告丙○○所辯情節相符，而被害
        人甲○○所有之上開機車，係於八十八年八月九日上午七時許遭竊，其遭竊
        時間亦與被告丙○○所辯：該機車放置水溝邊已好幾個月了等語不相矛盾，
        再參以證人於審理時亦答稱：我依照該部機車的情形判斷，應是沒有人要的
        ，因機車很破爛了等語（見本院八十九年七月十八日審判筆錄）。足認該機
        車客觀上確實足以使人誤認係丟棄之物，是被告丙○○所辯：我以為是他人
        丟棄的機車，所以牽去修理，我不知道是贓車等語，尚可採信，是被告丙○○主觀上並無竊盜之故意，殆可認定。
  （二）被告丙○○在將上開機車交付被告乙○○使用時，曾告知被告乙○○該機車
        係伊撿來修理的，修理費二千元，只要乙○○付二千元，該機車就給乙○○
        使用等情，此業據被告丙○○供述在卷，核與被告乙○○所辯之情相符，雖
        該機車未懸掛車牌，並無任何來源證明，然衡之常情，經車主報廢丟棄之機
        車，車牌必繳回監理之主管機關，拾獲者亦不可能有何來源證明文件，是被
        告乙○○在被告丙○○告知該機車是撿來修理的，而其自己又無交通工具之
        情況下，為圖一時之便，以二千元代價受讓該車，自難據此遽認被告計勝壹
        於受讓該機車時，有該機車係贓物之認識。
    此外，復查無其他積極證據證明被告丙○○有竊盜犯行、被告乙○○有故買贓物
    犯行，自應依首揭法條規定，為被告丙○○、乙○○均無罪之諭知。
據上論結，應依刑事訴訟法第三百零一條第一項判決如主文。
中      華      民      國      八十九      年    八      月    一      日
                                  臺灣高雄地方法院刑事庭
                                      法  官    吳  宏  榮
右正本證明與原本無異。
如不服本判決，應於判決送達後十日內，向本院提出上訴狀。
                                      書記官    呂  怜  勳
中      華      民      國      八十九      年    八      月    一      日


司法院資訊處製作；財團法人民間司法改革基金會備份。
